* Teoría de Circuitos II
* ======================================================
* Modelos de llaves dependientes del tiempo
* ======================================================
* LLaves que se abren y se cierran para un determinado tiempo
* Tienen como parámetros, además del tiempo, la resistencia
* con la llave abierta y con la llave cerrada

* Para los análisis de DC y AC , la llave estará Abierta.
.SUBCKT  Ltcerrar  1  2  PARAMS:
+ tcerrar=0     ; time at which switch begins to close
+ ttran=1u     ; time required to switch states (must be realistic, not 0)
+ Rclosed=1m ; Closed state resistance
+ Ropen=1T   ; Open state resistance (Ropen/Rclosed < 1E15)
V1 3 0 pulse(0 1 {tcerrar} {ttran} 1 10k 11k)
S1 1 2 3 0 Smod
.model Smod Vswitch(Ron={Rclosed} Roff={Ropen})
.ends
* Fin del modelo de Ltcerrar

* Para los anális de DC y AC, la llave estará Cerrada.
.SUBCKT  Ltabrir   1  2  PARAMS:
+ tabrir=0      ; time at which switch begins to open
+ ttran=1u     ; time required to switch states (must be realistic, not 0)
+ Rclosed=1m ; Closed state resistance
+ Ropen=1T   ; Open state resistance (Ropen/Rclosed < 1E15)
V1 3 0 pulse(1 0 {tabrir} {ttran} 1 10k 11k)
S1 1 2 3 0 Smod
.model Smod Vswitch(Ron={Rclosed} Roff={Ropen})
.ends
* Fin del modelo Ltabrir

* Fin de los modelos de llaves dependientes del tiempo
